【裁判字號】    89,易,1680
【裁判日期】    890530
【裁判案由】    竊盜
【裁判全文】
臺灣板橋地方法院刑事判決                        八十九年度易字第一六八號
    公  訴  人  臺灣板橋地方法院檢察署檢察官
    被      告  乙○○
右列被告因竊盜案件，經檢察官提起公訴 (八十九年度偵字第三二六○號)，本院判
決如左：
    主  文
乙○○竊盜，處罰金參仟元，如易服勞役，以參佰元折算壹日。
    事  實
一、乙○○意圖為自己不法之所有，於民國（下同）八十年十二月二十三日凌晨二時
    四十五分許，在臺北縣新莊市○○路五六二號「強棒保齡球館」內，與友人甲○
    ○因借款未還之事，發生口角爭執，竟萌生為自己不法所有意圖，趁甲○○打保
    齡球之而疏於注意之際，徒手竊取甲○○所有之皮包一個（內有富邦、遠東、安
    泰、中國信託商業銀行之信用卡各一枚及安泰商業銀行金融卡一張），得手後發
    現皮包內並無現金，於是將上開皮包（內含富邦、遠東、安泰、中國信託商業銀
    行之信用卡各一枚及安泰商業銀行金融卡一張）丟棄於店內之垃圾桶內。嗣因甲
    ○○發覺皮包失竊報警究辦，始查知乙○○之犯行。
二、案經臺北縣警察局新莊分局報請臺灣板橋地方法院檢察署檢察官。
    理  由
一、右揭事實，業據被告乙○○於警訊時坦承不諱，核與被害人甲○○於警訊時之指
    訴相符，復有贓物認領保管單一紙在卷可稽，並有店內之監視錄影帶扣案可佐，
    是被告前開不利於己之自白，應與事實相符。雖被告於檢察官訊問及本院調查審
    理時翻稱：渠與被害人甲○○發生口角，為了氣伊，就把丁某之皮包丟到垃圾筒
    內，沒有偷東西的意思云云。而被害人甲○○於檢察官及本院調查審理時亦改稱
    ：伊去報警後，被告才說皮包丟在垃圾筒內云云。惟倘被害人甲○○早已得知皮
    包失竊係遭被告惡作劇，何須調閱店內錄影帶？又若在被害人甲○○係通知店內
    調閱錄影帶後，被告才告知皮包丟棄之事，則被害人甲○○自可於此時免除調閱
    錄影帶之舉，然被害人甲○○均未為此，足見被害人甲○○於檢察官訊問及本院
    調查時所言，應係迴護被告之詞，不足採信。又查，被告於警訊時已自白犯行，
    且被害人甲○○於本院審理時亦稱：當日係因借錢的事與被告發生口角，伊習慣
    將錢放在身上，不會放在皮包內，但被告不知伊有此種習慣，皮包是在垃圾筒內
    找到，該垃圾筒沒有蓋子，從外面一看就可以看皮包等語（詳參本院八十九年五
    年二十五日審理筆錄），是被告與被害人甲○○既因金錢產生糾紛，且被告亦供
    承係被害人甲○○借款四千元未還，是被告有足夠的動機竊取被害人甲○○之財
    物；再以被告丟棄皮包地點，為一般人明顯可現之處，倘為一時氣憤，自應藏置
    於隱密處所，令被害人甲○○無法覓得才是。因此，被告所辯，顯屬諉卸之詞，
    不足採信。事證明確，被告犯行洵堪認定。
二、按被告竊取被害人甲○○所有具有財產價值之皮包及其內之財物，核其所為，係
    犯刑法第三百二十條第一項之竊盜罪。且被告竊得被害人甲○○所有之財物後，
    既已取得財物之占有管領權限，則其嗣後將之棄置於垃圾筒內，仍屬既遂犯行，
    公訴人起訴事實中認此係犯同條第三項、第一項之竊盜未遂罪，似有誤會。爰審
    酌被告犯罪動機、目的、手段、對被害人造成之傷害，及其犯罪後與被害人甲○
    ○達成和解，有和解書影本一紙在卷可稽，與其未能完全坦承犯行等一切情狀，
    量處如主文所示之罰金刑，並諭知易服勞役之折算標準。
據上論斷，應依刑事訴訟法第二百九十九條第一項前段，刑法第三百二十條第一項、
第四十二條第二項，罰金罰鍰提高準條例第一條前段、第二條，判決如主文。
本案經檢察官陳孟黎到庭執行職務
中    華    民    國      八十九      年      五      月    三十      日
                                      臺灣板橋地方法院刑事第二庭
                                          法  官  高  玉  舜
右正本證明與原本無異。
如不服本判決，應於判決送達後十日內，向本院提出上訴狀。
                                          書記官  田  寶  駿
中    華    民    國      八十九      年      五      月    三十一    日
附錄本案論罪科刑法條全文:
刑法第三百二十條
意圖為自己或第三人不法之所有，而竊取他人之動產者，為竊盜罪，處五年以下有期
徒刑、拘役或五百元以下罰金。
意圖為自己或第三人不法利益，而竊佔他人之不動產者，依前項之規定處斷。
前二項之未遂犯罰之。


司法院資訊處製作；財團法人民間司法改革基金會備份。
